臺灣臺中地方法院刑事判決　　　　　　　100年度易字第996號
公　訴　人　臺灣臺中地方法院檢察署檢察官
被　　　告　趙振傑
上列被告因竊盜案件，經檢察官提起公訴（ 100年度偵字第3521
號），被告於準備程序中就被訴事實為有罪之陳述，本院於聽取
當事人之意見後，裁定改以簡式審判程序審理，判決如下：
    主    文
趙振傑竊盜，累犯，處有期徒刑陸月，扣案之機車鑰匙壹支沒收
。又侵入住宅竊盜，累犯，處有期徒刑拾月。應執行有期徒刑壹
年，扣案之機車鑰匙壹支沒收。
    犯罪事實及理由
一、犯罪事實：趙振傑於民國95年間，因竊盜案件，經臺灣高等
    法院臺中分院於96年5月17日，以96年度上易字第625號刑事
    判決，判處有期徒刑2年2月確定；96年間，因竊盜案件，經
    本院於96年10月29日，以96年度易字第3998號刑事判決，分
    別判處有期徒刑8月、4月，並定其應執行之刑為有期徒刑11
    月確定，趙振傑入監接續執行上開有期徒刑後，於99年 5月
    26日假釋出監，刑期至99年 7月26日期滿未經撤銷，以已執
    行完畢。詎趙振傑猶不知悛悔警惕，基於意圖為自己不法所
    有之竊盜犯意，為下列竊盜及加重竊盜犯行：
（一）於100年1月28日5時30分許，以自備機車鑰匙1支，在臺中
      市○區○○○街15號之雅虎遊戲場旁，竊取許文選所有，
      為許力加所管領使用，而前於100年1月22日20時20分許，
      在臺中市○區○○○路33巷 6號路旁轉角處失竊，遭停置
      於該處之車號HG7-175號重型機車1部，得手後，供己代步
      之用。
（二）趙振傑騎乘上開重型機車，於同日10時40分許，行經臺中
      市○區○○○街21-1號蔡林秀霞之住宅時，見該處大門未
      鎖，隨即侵入該住宅，徒手竊取蔡林秀霞所有，放在客廳
      之黑色女用皮包1只（內有現金新臺幣 9100元，三星牌手
      機1支《含電話號碼0000000000號SIM卡1張》、K金珍珠項
      鍊1條、戒指3枚、全民健保IC卡、國民身分證、汽車駕駛
      執照、機車行車執照各 1張），並在得手後離去。
    嗣於同日11時許，趙振傑在臺中市○里區○○路43巷20弄口
    ，翻找該女用皮包內之財物時，為巡邏員警見其形跡可疑，
    加以攔檢盤查，發現趙振傑騎乘上開失竊之重型機車及持有
    贓物女用皮包，並扣得趙振傑所有，供行竊上開重型機車所
    用之機車鑰匙1支，因而查悉上情。
二、本案證據：
（一）被告趙振傑於警詢、檢察官偵查、本院羈押訊問、行準備
      程序及審理時之自白。
（二）證人許力加、蔡林秀霞於警詢時之證詞。
（三）卷附之臺中市政府警察局第三分局搜索、扣押筆錄、扣押
      物品目錄表、贓證物保管收據（蔡林秀霞領回失竊物品）
      、贓物認領保管單（許力加領回失竊重型機車）、臺中市
      政府警察局車輛尋獲電腦輸入單、車輛詳細資料報表、查
      獲現場照片。
（四）扣案之機車鑰匙1支。
三、核被告趙振傑所為，係犯刑法第320條第1項之竊盜罪及同法
    第 321條第1項第1款之侵入住宅竊盜罪。被告有犯罪事實欄
    所記載之刑事前案紀錄，其入監接續執行該有期徒刑後，於
    99年5月26日假釋出監，刑期至99年7月26日期滿未經撤銷，
    以已執行完畢等情，有臺灣高等法院被告前案紀錄表在卷可
    稽，被告趙振傑前受有期徒刑執行完畢，5 年以內故意再犯
    本件有期徒刑以上之2罪，均為累犯，爰均依刑法第47條第1
    項規定加重其刑。
四、爰審酌被告趙振傑已有竊盜、毒品等多項刑事前案紀錄，其
    於前案執行完畢後，旋即再犯毒品及竊盜犯罪等情，有臺灣
    高等法院被告前案紀錄表在卷可稽，堪認其品行不佳，且無
    悛悔向上之心，並斟酌被告趙振傑身強體健，並非無工作能
    力，卻不思以正當途徑掙取金錢，滿足個人物質需求，犯罪
    動機及目的均非良善，尤以其已有多次竊盜之刑事前案紀錄
    ，本案復侵入他人住宅內行竊財物，除侵害他人財產監督權
    外，更危害他人居家生活安寧，惡性非輕，惟考量被告犯後
    業已坦承犯行，該行竊之財物，業因為警查獲而發還被害人
    等一切情狀，分別量處如主文所示之刑，並定其應執行之刑
    ，以示懲儆。
五、扣案之機車鑰匙 1支，係被告趙振傑所有，用以行竊上開重
    型機車所用之物，業據被告趙振傑供陳在卷，爰依刑法第38
    條第1項第2款之規定，宣告沒收。
六、依刑事訴訟法第273條之1第1項、第299條第1項前段、第310
    條之2、第 454條第1項，刑法第320條第1項、第321條第1項
    第1款、第 47條第1項、第51條第5款、第38條第1項第2款，
    刑法施行法第1條之1第1項、第2項前段，判決如主文。
中    華    民    國   100    年    9     月    5     日
                  刑事第二庭  法  官  陳  得  利
以上正本證明與原本無異。
如不服本判決應於收受判決後10日內向本院提出上訴書狀，並應
敘述具體理由；其未敘述上訴理由者，應於上訴期間屆滿後20日
內向本院補提理由書（均須按他造當事人之人數附繕本）「切勿
逕送上級法院」。
                              書記官  吳  慕  先
中    華    民    國   100    年    9     月    5     日
附錄本案論罪科刑法條全文：
中華民國刑法第320條第1項
意圖為自己或第三人不法之所有，而竊取他人之動產者，為竊盜
罪，處5年以下有期徒刑、拘役或5百元以下罰金。
中華民國刑法第321條第1項
犯竊盜罪而有下列情形之一者，處6月以上、5年以下有期徒刑，
得併科新臺幣10萬元以下罰金：
一、侵入住宅或有人居住之建築物、船艦或隱匿其內而犯之者。
二、毀越門扇、牆垣或其他安全設備而犯之者。
三、攜帶兇器而犯之者。
四、結夥三人以上而犯之者。
五、乘火災、水災或其他災害之際而犯之者。
六、在車站、埠頭、航空站或其他供水、陸、空公眾運輸之舟、
    車、航空機內而犯之者。
中華民國刑法施行法第1條之1
中華民國94年1月7日刑法修正施行後，刑法分則編所定罰金之貨
幣單位為新臺幣。
94年1月7日刑法修正時，刑法分則編未修正之條文定有罰金者，
自94年1月7日刑法修正施行後，就其所定數額提高為30倍。但72
年 6月26日至94年1月7日新增或修正之條文，就其所定數額提高
為3倍。